臺灣高等法院臺中分院刑事裁定　
110年度聲字第2274號
聲  請  人  臺灣高等檢察署臺中檢察分署檢察官     
受  刑  人  張進保



上列聲請人因受刑人數罪併罰有二裁判以上，聲請定其應執行之
刑（聲請案號：110年度執聲字第1081號），本院裁定如下：
    主  文
甲○○因犯如附表所示各罪所處之刑，應執行有期徒刑柒年貳月。
    理  由
受刑人甲○○因詐欺等罪，經臺灣彰化地方法院、臺灣苗栗地方法
院、臺灣臺中地方法院及本院先後判處如附表所示之刑確定在案
。茲檢察官聲請定其應執行之刑，本院審核認聲請為正當，爰審
酌定應執行刑，不僅攸關國家刑罰權之行使，於受刑人之權益亦
有重大影響，是本院前已於民國110年9月16日以110中分高刑玉1
10聲2274字第08643號函之函詢方式，囑託法務部矯正署新竹監
獄人員送達受刑人本人簽收，如對檢察官聲請定應執行刑等情有
意見陳述，請於文到5日內回覆本院，有上開本院函及送達證書
各1份附卷可稽。可知已給予其陳述意見之機會，程序保障並無
不足。再審酌受刑人所犯附表各編號所示之罪係約1個月內為相
同類型詐欺犯行，均係侵害被害人財產法益，目前23歲，且身體
健全，有工作能力，應給予其有復歸社會更生之可能性，兼衡罪
責相當及特別預防之刑罰目的，就所宣告之刑定其應執行之刑。
應依刑事訴訟法第477條第1項、刑法第53條、第51條第5款，裁
定如主文。
中　　華　　民　　國　　110 　年　　10　　月　　8 　　日
            刑事第八庭　  審判長法　官　林  清  鈞
                                法　官　郭  瑞  祥
                                法　官　簡  婉  倫
以上正本證明與原本無異。
如不服本裁定，應於裁定送達後5日內向本院提出抗告狀(須附繕
本)。因疫情而遲誤不變期間，得向法院聲請回復原狀。
                                書記官  林　書　慶
中　　華　　民　　國　　110 　年　　10　　月　　8 　　日
附表：受刑人甲○○應執行刑案件一覽表
編號  1 2 罪名  三人以上共同犯詐欺取財 三人以上共同犯詐欺取財 宣告刑  有期徒刑1年2月5次 有期徒刑1年3月2次 犯罪日期  106年12月23日至24日 ，共5次 106年12月23日至24日 ，共2次 偵查（自訴）機關年度案號  彰化地檢107年度偵緝字第521號 彰化地檢107年度偵緝字第521號 最後事實審 法院 彰化地院 彰化地院  案號 108年簡上字第97號 108年簡上字第97號  判決日期 108年12月13日 108年12月13日 確定判決 法院 彰化地院 彰化地院  案號 108年簡上字第97號 108年簡上字第97號  判決確定 日期 109年1月7日 109年1月7日 是否得為易科罰金之案件  否 否 備註  彰化地檢109年度執字第543號 （編號1至9、12至14應執行有期徒刑7年） 彰化地檢109年度執字第543號 （編號1至9、12至14應執行有期徒刑7年） 
附表：受刑人甲○○應執行刑案件一覽表
編號  3 4 罪名  三人以上共同犯詐欺取財 三人以上共同犯詐欺取財 宣告刑  有期徒刑1年4月 有期徒刑1年2月7次 犯罪日期  106年12月6日 ①106年11月30日，2次 ②106年12月6日，5次 偵查（自訴）機關年度案號  苗栗地檢107年度偵字第2813、3019號 臺中地檢107年度偵字第14633號等 最後事實審 法院 苗栗地院 臺中地院  案號 108年訴字第12號 108年訴字第1734號  判決日期 109年1月9日 108年12月26日 確定判決 法院 苗栗地院 臺中地院  案號 108年訴字第12號 108年訴字第1734號  判決確定 日期 109年2月19日 109年2月25日 是否得為易科罰金之案件  否 否 備註  苗栗地檢109年度執字第622號 （編號1至9、12至14應執行有期徒刑7年） 臺中地檢109年度執字第7324號 （編號1至9、12至14應執行有期徒刑7年） 
附表：受刑人甲○○應執行刑案件一覽表
編號  5 6 罪名  三人以上共同犯詐欺取財 三人以上共同以網際網路犯對公眾散佈而犯詐欺取財 宣告刑  有期徒刑1年4月 有期徒刑1年2月2次 犯罪日期  106年12月4日  ①106年12月7日 ②106年12月16日 偵查（自訴）機關年度案號  臺中地檢107年度偵字第14633號等 臺中地檢107年度偵字第29261號 最後事實審 法院 臺中地院 臺中地院  案號 108年訴字第1734號 108年金訴字第75號  判決日期 108年12月26日 109年7月14日 確定判決 法院 臺中地院 臺中地院  案號 108年訴字第1734號 108年金訴字第75號  判決確定 日期 109年2月25日 109年8月27日 是否得為易科罰金之案件  否 否 備註  臺中地檢109年度執字第7324號 （編號1至9、12至14應執行有期徒刑7年） 臺中地檢109年度執字第15531號 （編號1至9、12至14應執行有期徒刑7年） 
附表：受刑人甲○○應執行刑案件一覽表
編號  7 8 罪名  三人以上共同以網際網路犯對公眾散佈而犯詐欺取財 三人以上共同以網際網路犯對公眾散佈而犯詐欺取財 宣告刑  有期徒刑1年3月 有期徒刑1年1月 犯罪日期  106年12月16日 106年12月16日 偵查（自訴）機關年度案號  臺中地檢107年度偵字第29261號 臺中地檢107年度偵字第29261號 最後事實審 法院 臺中地院 臺中地院  案號 108年金訴字第75號 108年金訴字第75號  判決日期 109年7月14日 109年7月14日 確定判決 法院 臺中地院 臺中地院  案號 108年金訴字第75號 108年金訴字第75號  判決確定 日期 109年8月27日 109年8月27日 是否得為易科罰金之案件  否 否 備註  臺中地檢109年度執字第15531號 （編號1至9、12至14應執行有期徒刑7年） 臺中地檢109年度執字第15531號 （編號1至9、12至14應執行有期徒刑7年） 
附表：受刑人甲○○應執行刑案件一覽表
編號  9 10 罪名  三人以上共同以網際網路犯對公眾散佈而犯詐欺取財 三人以上共同犯詐欺取財 宣告刑  有期徒刑1年1月5次 有期徒刑1年2次 犯罪日期  106年11月30日，共5次 106年12月1日，共2次 偵查（自訴）機關年度案號  彰化地檢107年度偵字第3363等；追加起訴：彰化地檢107年度偵字第9029號等） 臺中地檢107年度少連偵字第259號等 最後事實審 法院 彰化地院 臺中地院  案號 109年訴字第468、879號 109年金訴字第189號  判決日期 109年10月19日 109年10月14日 確定判決 法院 彰化地院 臺中地院  案號 109年訴字第468號 109年金訴字第189號  判決確定 日期 109年11月26日 109年11月11日 是否得為易科罰金之案件  否 否 備註  彰化地檢109年度執字第5691號（編號1至9、12至14應執行有期徒刑7年） 臺中地檢110年度執字第879號（編號10至11應執行有期徒刑1年5月） 
附表：受刑人甲○○應執行刑案件一覽表
編號  11 12 罪名  三人以上共同犯詐欺取財 三人以上共同犯詐欺取財 宣告刑  有期徒刑1年1月 有期徒刑1年5月 犯罪日期  106年12月1日 106年12月23日 偵查（自訴）機關年度案號  臺中地檢107年度少連偵字第259號等 南投地檢107年度少連偵字第46、86號 最後事實審 法院 臺中地院 中高分院  案號 109年金訴字第189號 109年金上訴字第759號  判決日期 109年10月14日 109年10月21日 確定判決 法院 臺中地院 中高分院  案號 109年金訴字第189號 109年金上訴字第759號  判決確定日期 109年11月11日 109年11月24日 是否得為易科罰金之案件  否 否 備註  臺中地檢110年度執字第879號 （編號10至11應執行有期徒刑1年5月） 南投地檢110年度執字第30號 （編號1至9、12至14應執行有期徒刑7年） 
附表：受刑人甲○○應執行刑案件一覽表
編號  13 14 罪名  三人以上共同犯詐欺取財 三人以上共同以網際網路犯對公眾散佈而犯詐欺取財 宣告刑  有期徒刑1年4月 有期徒刑1年6次 犯罪日期  106年12月23日 106年12月24日至26日 ，共6次 偵查（自訴）機關年度案號  南投地檢107年度少連偵字第46、86號 南投地檢107年度少連偵字第46、86號 最後事實審 法院 中高分院 中高分院  案號 109年金上訴字第759號 109年金上訴字第759號  判決日期 109年10月21日 109年10月21日 確定判決 法院 中高分院 中高分院  案號 109年金上訴字第759號 109年金上訴字第759號  判決確定 日期 109年11月24日 109年11月24日 是否得為易科罰金之案件  否 否 備註  南投地檢110年度執字第30號 （編號1至9、12至14應執行有期徒刑7年） 南投地檢110年度執字第30號 （編號1至9、12至14應執行有期徒刑7年）